【裁判字號】    94,聲再,40
【裁判日期】    950505
【裁判案由】    聲請再審
【裁判全文】
臺灣臺北地方法院民事裁定              94年度聲再字第40號
聲  請  人    基聖股份有限公司（原名偉強股份有限公司）
法定代理人    乙○○
上列聲請人與相對人甲○○○等人間損害賠償事件，聲請人對於
民國94年9月12日本院94年度再易字第40號確定裁定聲請再審，
本院裁定如下：
    主  文
聲請駁回。
聲請費用由聲請人負擔。
    理  由
一、本件聲請人聲請再審意旨略以：聲請人係於民國94年3月30
    日對本院93年度再易字第71號再審確定判決提起再審之訴，
    並未逾30日不變期間，而本院94年度再易字第40號確定裁定
    竟以聲請人提起之上開再審之訴逾期而駁回聲請人之訴。另
    本院93年度再易字第71號及84年度簡上字第97號確定判決，
    駁回聲請人之訴，亦顯有違反民事訴訟法第500條規定，及
    司法院大法官會議釋字第177、185、256號解釋，有民事訴
    訟第496第1項第1款適用法規顯有錯誤之再審事由，為此聲
    請再審等語。
二、按對於確定裁定聲請再審，依民事訴訟法第507條係準用再
    審程序之規定；又「再審之訴，應於30日之不變期間內提起
    。前項期間，自判決確定時起算，判決於送達前確定者，自
    送達時起算；其再審之理由發生或知悉在後者，均自知悉時
    起算。」、「再審之訴，應以訴狀表明再審之理由。」同法
    第500條第1項、第2項前段、第501條第1項第4款分別定有明
    文。所謂表明再審理由，就聲請再審言，係指必須敘明確定
    「裁定」有何合於法定再審事由之具體情形，否則其聲請即
    屬不合法，且毋庸命其補正，即得逕行駁回之（最高法院60
    年度台抗字第688號、64年度台聲字第76號判例意旨參照）
    。再當事人聲請再審，雖聲明係對某件再審判決或裁定為再
    審，但審查其再審訴狀理由，實為指摘原確定裁判或前次之
    再審裁判如何違法，此種情形，就該部分，可認為未合法表
    明再審理由，逕以其聲請再審為不合法駁回之（最高法院69
    年度第3次民事庭會議決定(一)參照）。
三、經查：
（一）本件聲請人係於94年3月11日收受本院93年度再易字第71
      號確定判決正本，而該確定判決乃不得上訴之判決，於送
      達聲請人時確定，應據此計算聲請人提起該再審之訴之30
      日不變期間，惟聲請人除於94年3月30日具狀對本院上開
      確定判決提起再審之訴外（另案由本院以94年度再易字第
      19號受理），於94年7月11日復對本院93年度再易字第71
      號確定判決提起再審之訴，業據本院依職權調閱該上述卷
      宗，查核屬實，顯見聲請人就本院93年度再易字第71號再
      審確定判決提起再審，已逾30日之不變期間，此外，聲請
      人於上開再審之訴亦未主張其有在判決確定之後始知悉再
      審理由情事，則揆諸上開二前段之說明，本院94年度再易
      字第40號確定裁定以逾期駁回聲請人再審之訴，其適用法
      規並無錯誤，是聲請人主張：其對本院93年度再易字第71
      號再審判決確定判決提起再審之訴，並未逾30日不變期間
      等語，為無理由。
（二）另聲請人就本院93年度再易字第71號及84年度簡上字第97
      號確定判決，聲請再審部分，其提出之再審理由，如前開
      一之所述，經核均係針對本院93年度再易字第71號及84年
      度簡上字第97號確定判決，加以指摘，而非係就本院94年
      度再易字第40號確定裁定有何合於民事訴訟法第496條第1
      項第1款規定再審事由之具體情事加以敘明，依前開二後
      段之說明，聲請人此部分之聲請，自不合法。
（三）至於聲請人於94年3月30日具狀對本院93年度再易字第71
      號再審確定判決提起再審之訴部分，已經本院於95年4月
      10日以94年度再易字第19號判決在卷，亦有該判決書在卷
      可憑，併此明。
四、從而，聲請人以本院94年度再易字第40號確定裁定有民事訴
    訟法第496條第1項第1款規定之再審事由，聲請再審，為一
    部無理由，一部不合法，均應予駁回。
五、據上論結，本件聲請再審，為一部無理由、一部不合法，爰
    裁定如主文。
中    華    民    國    95    年     5    月     5    日
                  民事第四庭    審判長法  官  林麗玲
                                      法  官  劉又菁
                                      法  官  陳邦豪
以上正本係照原本作成。
本裁定不得抗告。
中    華    民    國    95    年     5    月     5    日
                                      書記官  薛德芬


司法院資訊處製作；財團法人民間司法改革基金會備份。
